# 处置部分股权投资或其他原因丧失了对原有子公司控制权

提问人：zico9999 时间：2011-05-15 23:31:08
企业因处置部分股权投资或其他原因丧失了对原有子公司控制权的，应当区分个别财务报表和合并财务报表进行相关会计处理：
20×7年 4 月 30 日，A公司支付现金9 300万元，取得B公司60%的股权；当日，B公司可辨认净资产账面价值9 700万元，公允价值 10 200 万元。2×10年 6 月 30 日，A公司处置了持有的B公司的部分股权（占B公司股份的40%），取得处置价款8 200万元，处置后A公司对B公司的持股比例降为20%，丧失了对B公司的控制权，这20%股权的公允价值为4 200万元；当日，B公司可辨认净资产账面价值为10 400万元，公允价值为10 900万元。B公司在20×7年 5 月 1 日至2×10年 6 月 30 日之间实现的净利润为 800 万元，其他综合收益为300 万元。 A公司在编制对B公司丧失控制权当期的合并财务报表时，应当按照以下四个步骤进行会计处理： 第一步，应当对剩余的对B公司20%股权投资按照丧失控制权之日的公允价值进行重新计量（ 4200 万元） 第二步，处置股权取得的对价（ 8200 万元）与剩余股权公允价值（ 4200 万元）之和（ 12400 万元），减去按原持股比例（60%）计算应享有B公司自购买日开始持续计算的净资产的份额（ 10900 万元×60%＝ 6540 万元）之间的差额（ 12400 万元-6 540万元＝ 5860 万元），计入丧失控制权当期的投资收益。 以上来自 2010 版准则讲解例题： 此处，B公司自购买日开始持续计算的净资产份额是就B公司单个报表而言还是就B公司在A公司合并报表中的净资产而言？ 若是单个报表，B公司净资产肯定等于可辨认净资产价值 若是合并报表，应该考虑加上商誉的价值，即可辨认净资产+商誉=净资产价值 上述例题是否有误？

回答人：chenyiwei
《讲解 2010 》中的例题 3 － 19 和 3 － 20 是有问题的。你可以看一下本版面上讨论该问题的帖子。

回答人：chenyiwei
回复 报纸 lbwl 的帖子全文搜索“例 3 －19”看看。